# 向合营企业出售子公司的处理

提问人：952722 时间：2020-01-04 22:18:11
陈版主您好：
对于公司与其合营、联营企业之间的顺流、内流交易要抵消未实现内部交易损益。但是若出售的构成一项业务的话，是无需抵消的。关于业务的定义，我们查询到：是指企业内部某些生产经营活动或资产和负债的组合，该组合具有投入、加工处理过程和产出能力，能够独立计算器成本费用或所产生的收入，但一般不构成企业，不具有独立的法人资格，如企业的的分公司、独立的生产车间、不具有独立的法人资格的分部等。
目前我们遇到的问题是被审计单位将具有独立法人资格的子公司的股权全部出售给合营单位，且子公司是具有投入、加工处理过程和产出能力，能够独立计算器成本费用或所产生的收入。我们认为这构成了业务。因此无需再编制任何抵消分录。
请问陈版主，我们的判断是正确的么？十分感谢

回答人：chenyiwei
你的理解基本合理。将构成业务的子公司处置给合营企业，相应丧失对该业务的控制权的，在合并报表层面应完整体现根据《企业会计准则第 33 号——合并财务报表（ 2014 年修订）》第五十条规定计算的处置损益，无需按照本企业对该合营企业的持股比例进行顺流交易损益的抵销处理。